Inventaris van het archief van het Ministerie van Economische Zaken: Directoraat-Generaal voor Industrie en Handel, 1966-1969
Nationaal Archief, Den Haag
- STUKKEN BETREFFENDE BIJZONDERE ONDERWERPEN, B.
  - ECONOMISCHE AANGELEGENHEDEN, B.5
    - Industrie, B.5.1
      - Steunverlening aan industrieën, B.5.1.5
        - Metaalindustrie, B.5.1.5.5
          - Stukken betreffende de industriële omschakeling van de metaalindustrie in Zuid-Limburg in verband met de structurele herzieningen van het mijnbedrijf., 1965-1966; 415; 1 omslag
        - Papier- en Kartonindustrie, B.5.1.5.6
          - Dossier inzake de aanplant van populieren in de IJsselmeerpolders ten behoeve van de papierindustrie., 1966-1967; 416-417; 2 omslagen
            - 1966, 416
            - 1967, 417
          - Dossier inzake de beantwoording van de vraag gesteld door de leden der Tweede Kamer, de heren Van der Ploeg en Wieringa over de moeilijkheden in de strokartonindustrie., 1968-1969; 418; 1 omslag
        - Scheepsindustrie, B.5.1.5.7
          - Stukken betreffende de steunverlening van de Belgische overheid aan de scheepssloperijen., 1967-1969; 419; 1 omslag
        - Textielindustrie, B.5.1.5.8
          - Dossier inzake de eventuele sluiting van de NV Enschedese Spinnerij Tubantia., 1966-1968; 420; 1 omslag
            Zie ook het archief van het Directoraat-Generaal voor Industrie en Handel, 1970-1973.
          - Stukken betreffende de financiële steunverlening door de overheid t.b.v. het voortbestaan van de Katoen-, Rayon- en Linnenindustrie aan diverse daarvoor in aanmerking komende KRL-bedrijven., 1966-1969; 421; 1 omslag
          - Dossier inzake de beantwoording van de vragen gesteld door de leden der Tweede Kamer, de heren Maenen en Oele over de in faillissement verkerende Tricotagefabrieken voorheen Frans Beeren en Zonen NV te Weert., 1967; 422; 1 omslag
          - Dossier inzake de beantwoording van de vragen gesteld door de leden der Tweede Kamer, de heren Portheine, Den Uyl en Wieldraaijer over de financiële steunverlening aan textielfabriek Van Heek & Co te Enschede., 1967; 423; 1 omslag
          - Dossier inzake de beantwoording van de vraag gesteld door de leden der Tweede Kamer, de heren Van Mierlo en De Goede over de toekomstige ontwikkeling in de textielnijverheid., 1967; 424; 1 omslag
          - Stukken betreffende het plaatsen van orders voor kleding ten behoeve van het Ministerie van Defensie bij de textielindustrie., 1967-1968; 425; 1 omslag
          - Stukken betreffende de adviezen van de "Textielcommissie", die tot taak heeft de minister van Economische Zaken te informeren over de financiële steunverlening aan de Katoen-, Rayon- en Linnenindustrie., 1967-1968; 426; 1 omslag
          - Dossier inzake de beantwoording van de vragen gesteld door de leden der Tweede Kamer, de heren Hogendorp en Masman over de opheffing van het confectieatelier van de NV Delana te Genemuiden., 1968; 427; 1 omslag
          - Dossier inzake beantwoording van de vraag gesteld door het lid der Tweede Kamer, de heer Berg over de financiële steunverlening aan de Koninklijke Veenendaalse Stoomspinnerij en Weverij., 1969; 428; 1 omslag
        - Verwarmingsindustrie, B.5.1.5.9
          - Dossier inzake de beantwoording van de vraag gesteld door het lid der Tweede Kamer, de heer Jager over de Stichting van de Davo-haardenfabriek te Deventer., 1969; 429; 1 omslag
        - Vlasindustrie, B.5.1.5.10
          - Stukken betreffende de financiële steunverlening aan de Nederlandse Vlasindustrie ten behoeve van researchwerkzaamheden., 1966-1969; 430-431; 2 omslagen
            - 1966-1968, 430
            - 1969, 431
        - Wolindustrie, B.5.1.5.11
          - Stukken betreffende de mogelijke financiële steunverlening voor de in moeilijkheden verkerende Nederlandse Wollenstoffenindustrie., 1967; 432; 1 omslag
      - Technologische industriële vraagstukken, B.5.1.6
        - Automatisering bij de overheid en de industrie, B.5.1.6.1
          - Stukken betreffende de Interdepartementale Studiegroep inzake computers bij de overheid., 1966-1969; 433; 1 omslag
          - Stukken betreffende de overige aangelegenheden inzake de automatisering en de mechanisering in de industrie., 1967-1969; 434; 1 omslag
        - Industriële vormgeving, B.5.1.6.2
          - Dossiers inzake de subsidieverlening aan de Stichting Raad voor Industriële Vormgeving., 1964-1969; 435-436; 2 pakken
            - 1964-1968, 435
            - 1969, 436
          - Stukken betreffende de aanwijzing van ministeriële vertegenwoordigers in de Stichting Raad voor de Industriële vormgeving alsmede verslagen van vergaderingen., 1969; 437; 1 omslag
        - Normalisatie in de industrie, B.5.1.6.3
          - Dossier inzake de subsidiëring van het Nederlands Normalisatie Instituut., 1964-1969; 438-439; 2 omslagen
            - 1964-1966, 438
            - 1967-1969, 439
          - Stukken betreffende de benoemingen van de leden van het Nederlands Normalisatie Instituut., 1965-1969; 440; 1 omslag
          - Dossier inzake de wijziging en vaststelling van de statuten van het Nederlands Normalisatie Instituut., 1967-1968; 441; 1 omslag
          - Dossier inzake aanbevelingen van het Comité van ministers van de Benelux Economische Unie inzake normalisatie., 1958-1968; 442-444; 3 omslagen
            - 1958, 1963 - 1965 apr., 442
            - 1965 mei - 1967 juni, 443
            - 1967 juli - 1968 juli, 444
          - Dossier inzake de harmonisatie van voorschriften voor hefwerktuigen (hydraulische elevatoren)., 1966-1969; 445; 1 omslag
      - Overige algemene aspecten ten aanzien van de industrie, B.5.1.7
        - Gasvoorziening, B.5.1.7.1
          - Stukken betreffende de levering van aardgas voor het aluminiumproject Delfzijl, alsmede de mogelijkheid van samenwerking van Aldel met Pèchiney., 1965-1967; 446; 1 omslag
            1. Zie ook inventaris 2.06.087, Centraal archief van het Ministerie van Economische Zaken, (1906) 1944-1965 (1975).
            2. Zie ook het archief van het Directoraat-Generaal voor Industrie en Handel, 1970-1973.
          - Stukken betreffende het ter beschikking stellen van aardgas voor de ontwikkeling van een ontziltingsinstallatie van de NV Zeeuwsche Elektriciteitsmaatschappij., 1964-1966; 447; 1 omslag
      - Industrieën en producten van industrieën, B.5.1.8
        Zie voor steunverlening rubriek B.5.1.5 Steunverlening aan industrieën.
        - Papier- en kartonindustrie, B.5.1.8.1
          - Dossier inzake het vaststellen van regels voor importeurs van courantenpapier., 1967; 448; 1 omslag
        - Scheepsbouw, B.5.1.8.2
          Zie ook inventarisnummer 928.
          Zie ook inventarisnummer 973.
          Zie ook rubriek B.4 Verkeer en Vervoer.
          - Dossier inzake het ontwerpverdrag betreffende hypotheken en bevoorrechte schulden op schepen., 1965-1967; 449; 1 omslag
        - Schroot, B.5.1.8.3
          Zie ook rubriek B.5.3.2.3 Uitvoer.
          - Stukken betreffende de verkoop van schroot afkomstig van wrakverkoping van zeeschepen., 1966-1967; 450; 1 omslag
        - Staal, B.5.1.8.4
          - Dossier inzake een fusie tussen de NV Staalwerken de Maas en Excelsior., 1967-1969; 451; 1 omslag
        - Stenenindustrie, B.5.1.8.5
          - Dossier inzake de beantwoording van de vraag gesteld door het lid der Tweede Kamer, de heer Oele over de grindwinning in de provincie Limburg., 1966; 452; 1 omslag
          - Stukken betreffende de grindwinning op de Noordzee., 1967; 453; 1 omslag
    - Dienstverlening, B.5.2
      - Stukken betreffende het Nederlands Instituut voor Registeraccountants., 1963-1969; 454; 1 omslag
      - Stukken betreffende de instelling en opheffing van de Commissie van Beroep en de Commissie van Toelating inzake de Wet op de Registeraccountant., 1962-1969; 455; 1 omslag
    - Handel en ambacht, B.5.3
      - Binnenlandse handel, B.5.3.1
        - Stukken betreffende de problemen van de brandstoffenhandel in verband met de penetratie van het aardgas., 1966-1969; 456; 1 omslag
        - Dossiers inzake de verlening van ontheffingen krachtens de Vestigingswet Bedrijven 1954 van het verbod tot de uitoefening van handel in diverse branches., 1966-1968; 457-461; 5 omslagen
          - Handel in groenten en fruit, 457
          - Handel in sierteelt producten, 458
          - Handel in vee, 459
          - Handel in vis, 460
          - Handel in vlees en aanverwante bedrijven, 461
        - Goederen beurzen en tentoonstellingen, B.5.3.1.1
          - Dossier inzake de openstelling van de Koninklijke Nederlandse Jaarbeurs te Utrecht op zondag., 1968; 462; 1 omslag
            Niet compleet.
          - Stukken betreffende de uitbreiding van de Koninklijke Nederlandse Jaarbeurs te Utrecht., 1969; 463; 1 omslag
          - Dossier inzake een verlening van een éénmalige subsidie voor de Stichting Glastechniek te Eindhoven in verband met een tijdelijke tentoonstelling in het Nederlands Instituut van Nijverheid en Techniek te Amsterdam., 1969; 464; 1 omslag
        - Regeling van en toezicht op de vestiging van bedrijven, B.5.3.1.2
          - Stukken betreffende de beëindiging van de geldigheidsduur van de Vestigingsbesluiten voor de groothandel Aardappelen, Groenten en Fruit, Sierteeltproducten, Vee, Vis en Vlees., 1967-1969; 465; 1 omslag
        - Reclame, B.5.3.1.3
          - Dossier inzake de behandeling van een klacht van de Christelijke Middenstandsbond inzake de bezwaren tegen het noemen van namen en merken in televisie-uitzendingen die de consument moeten voorlichten., 1967; 466; 1 omslag
          - Dossier inzake de verhoging van de kosten voor internationale inschrijving van nieuwe merken bij het nationale Merkenbureau., 1966; 467; 1 omslag
        - Aanduiding handelswaren, B.5.3.1.4
          - Dossier inzake aanbevelingen van de "Werkgroep Prijsaanduiding per standaardhoeveelheid" om tot het aanduiden van het gemiddelde gewicht van vleeswaren over te gaan., 1966-1968; 468; 1 omslag
        - Misbruiken in de handel, B.5.3.1.5
          - Dossier inzake de beantwoording van de vraag gesteld door het lid der Tweede Kamer de heer Van Dis over de mogelijkheid om via de Canadese regering stappen te ondernemen tegen de wrede methoden bij de vangst op zeehonden voor de Canadese kust., 1967; 469; 1 omslag
            Heeft onder meer betrekking op het voorkomen van nadelige gevolgen voor de Nederlandse handel in huiden.
        - Octrooien. Patenten, B.5.3.1.6
          - Dossier inzake het ontwerpen van een gratis admissie regeling voor on- en minvermogende uitvinders tot de octrooiverleningprocedure., 1964, 1967; 470; 1 omslag
      - Buitenlandse handel, B.5.3.2
        - Algemeen, B.5.3.2.1
          - Stukken betreffende de wereldhandel in koper., 1966-1967; 471; 1 omslag
          - Stukken betreffende de internationale Lood- en Zinksituatie., 1967-1969; 472; 1 omslag
        - Invoer, B.5.3.2.2
          Zie ook inventarisnummer 926.
          - Stukken betreffende de invoer van gelaste buizen uit Oost - Europa., 1966; 473; 1 omslag
          - Dossier inzake de procedure voor het aanvragen van invoervergunningen voor textielproducten., 1966; 474; 1 omslag
          - Dossier inzake de beantwoording van de vraag gesteld door het lid der Tweede Kamer, de heer Westerterp over de omvang van de invoer en uitvoer van textielproducten., 1967; 475; 1 omslag
          - Stukken betreffende de afschaffing van documenten bij de invoer van aanhangwagens en de daarmee gelijk gestelde voertuigen., 1968-1969; 476; 1 omslag
          - Dossier inzake de beantwoording van de vraag gesteld door de leden der Tweede Kamer, mevrouw Brautigam en de heer Peschar over de invoerprijsdalingen als gevolg van de devaluatie van het Engelse pond en andere valuta., 1967; 477; 1 omslag
          - Dossier inzake een onderzoek naar extra invoer van industriële producten uit de zogenaamde lage prijslanden ter beïnvloeding van het nationaal prijsniveau., 1969; 478; 1 omslag
        - Uitvoer, B.5.3.2.3
          - Stukken betreffende de uitvoer van ruw diamant naar België., 1966-1969; 479; 1 omslag
          - Stukken betreffende de verlenging van de uitvoertermijn van zeescheepsschroot., 1967-1969; 480; 1 omslag
    - Geldwezen. Bankwezen, B.5.4
      - Dossier inzake de beantwoording van de vraag gesteld door het lid der Tweede Kamer, de heer Oele, over het verstrekken van kredieten door de Nationale Investeringsbank., 1968; 481; 1 omslag
      - Stukken betreffende het faillissement van het Collectieve Beleggingscombinatie Nederland te Stein., 1966-1967; 482; 1 omslag
    - Prijzen en prijsvorming., B.5.5
      Zie ook inventarisnummer 925.
      - Grof aardewerk, B.5.5.1
        - Dossier inzake de prijzenbeschikking voor metselbaksteen., 1969; 483; 1 omslag
      - Benzine, B.5.5.2
        - Dossier inzake de prijzenbeschikking voor benzine., 1969; 484; 1 omslag
      - Bouwbedrijven, B.5.5.3
        - Dossier inzake de prijzenbeschikking voor bouwbedrijven., 1966-1967; 485; 1 omslag
        - Dossier inzake de vaststelling van prijzen voor bouwmaterialen., 1969; 486; 1 omslag
      - Brandstoffenhandel, B.5.5.4
        - Dossier inzake de prijzenbeschikking van vaste brandstoffen., 1969; 487; 1 omslag
      - Brillen, B.5.5.5
        - Dossier inzake de beantwoording van de vraag gesteld door de leden der Tweede Kamer, de heren Berg en Van Lier inzake de prijsstijging van brillenglazen., 1969; 488; 1 omslag
      - Bureauorganisatie, B.5.5.6
        - Dossier inzake de prijzenbeschikking voor uitzendbureau en kantoorwerkzaamheden., 1966-1969; 489; 1 omslag
        - Dossier inzake de beroepsprocedure van NV Randstad Uitzendbureau te Amsterdam houdende het niet verklaren van de prijzenbeschikking uitzendbureaus., 1966-1969; 490; 1 omslag
      - Handel in dieren, B.5.5.7
        - Dossier inzake de beantwoording van de vraag gesteld door het lid der Tweede Kamer, de heer Kikkert over de prijsstijging van braadkuikens., 1969; 491; 1 omslag
      - Dranken / genotmiddelen, B.5.5.8
        - Dossier inzake de collectieve verticale prijsbinding van gedistilleerde dranken., 1968-1969; 492; 1 omslag
        - Dossier inzake de prijzenbeschikking van bier en gedistilleerde dranken., 1969; 493; 1 omslag
        - Dossier inzake de beantwoording van de vraag gesteld door de leden der Tweede Kamer, de heren Geurtsen en Portheine over de prijzen van sigaretten., 1969; 494; 1 omslag
        - Dossier inzake de beantwoording van de vraag gesteld door de leden der Tweede Kamer, de heren Kieft, Notenboom, Portheine en Scholten inzake marges voor sigaretten., 1969; 495; 1 omslag
          Zie ook inventarisnummer 929.
      - Drogisterijbedrijf, B.5.5.9
        - Dossier inzake de interdepartementale commissie ontwikkeling kosten gezondheidszorg., 1968; 496; 1 omslag
        - Dossier inzake de prijsverhoging van geneesmiddelen., 1968-1969; 497; 1 omslag
      - Elektrotechnische bedrijven, B.5.5.10
        - Dossier inzake de prijsverhoging van elektrotechnische huishoudelijke apparaten., 1969; 498; 1 omslag
        - Dossier inzake de prijzenbeschikking voor koperen appendages., 1969; 499; 1 omslag
        - Dossier inzake de prijzenbeschikking voor standaardproducten., 1969; 500; 1 omslag
      - Erfpacht, B.5.5.11
        - Dossier inzake de beantwoording van de vraag gesteld door de leden der Tweede Kamer, de heren Dusarduyn en Nelissen over de prijsverhoging van de erfpachtcanon door de gemeente IJzendijke., 1969; 501; 1 omslag
      - Fotografisch bedrijf, B.5.5.12
        - Dossier inzake de prijzenbeschikking voor fotomaterialen., 1969; 502; 1 omslag
        - Dossier inzake de prijzenbeschikking voor persfoto's., 1969; 503; 1 omslag
      - Geneesmiddelen, B.5.5.13
        Zie rubriek B.5.5.9 Drogisterijbedrijf.
      - Groentenhandel, B.5.5.14
        - Dossier inzake de beantwoording van de vraag gesteld door de leden der Tweede Kamer, mevrouw Van Ommeren-Averink en de heren Portheine en Tuynman over de prijsvaststelling van consumptieaardappelen., 1966; 504; 1 omslag
      - Horeca bedrijven, B.5.5.15
        - Dossier inzake de prijsverhoging van consumptie- en logiesprijzen van Motoresto NV te Bunnik., 1969; 505; 1 omslag
        - Dossier inzake de prijzenbeschikking voor horecabedrijven., 1969; 506; 1 omslag
      - Houtindustrie, B.5.5.16
        - Dossier inzake de prijzenbeschikking voor hout., 1969; 507; 1 omslag
      - Kledingindustrie. Toiletartikelen, B.5.5.17
        - Dossier inzake de beantwoording van de vraag gesteld door de leden der Tweede Kamer, mevrouw Brautigam en de heer De Goede inzake de prijsstijging van confectie bij Kreymborg en Peek & Cloppenburg., 1969; 508; 1 omslag
        - Dossier inzake de prijzenbeschikking voor kappers., 1969; 509; 1 omslag
        - Dossier inzake de beantwoording van de vraag gesteld door het lid der Tweede Kamer de heer Lems inzake de CAO voor de kapperbedrijven., 1969; 510; 1 omslag
      - Lederwerk, B.5.5.18
        - Dossier inzake de vaststelling van de prijzen van schoenen., 1965-1969; 511; 1 omslag
      - Medische beroepen, B.5.5.19
        - Dossier inzake de vaststelling van huisartsentarieven., 1967-1968; 512; 1 omslag
      - Metallurgie. Metaalbereiding. IJzer. Staal, B.5.5.20
        - Dossier inzake de prijzenbeschikking voor koudgewalste profielen., 1969; 513; 1 omslag
        - Dossier inzake de prijzenbeschikking voor metaalgietwerk., 1969; 514; 1 omslag
        - Dossier inzake de prijzenbeschikking voor non-ferro metalen., 1969; 515; 1 omslag
        - Dossier inzake de prijzenbeschikking voor roestvrijstalen platen., 1969; 516; 1 omslag
        - Dossier inzake de prijzenbeschikking voor stalenbuizen., 1969; 517; 1 omslag
        - Dossier inzake de prijzenbeschikking voor walserijproducten., 1969; 518; 1 omslag
        - Dossier inzake de prijzenbeschikking voor ijzergietwerk., 1969; 519; 1 omslag
        - Dossier inzake de vraag gesteld door het lid der Tweede Kamer de heer Harmsen inzake de prijsontwikkeling van ijzer en staal in Nederland., 1969; 520; 1 omslag
        - Dossier inzake de beantwoording van de vraag gesteld door het lid der Tweede Kamer, de heer Van der Mei, inzake het gevoerde prijsbeleid bij de Federatie Metaal- en Elektrotechnische Industrie (FME)., 1969; 521; 1 omslag
        - Prijslijsten van diverse staalproducten van NV Nederlandse Kabelfabrieken te Delft., 1966-1969; 522-523; 2 omslagen
          - Bandijzer, 522
          - Walsdraad, 523
        - Jaarverslagen van de NV Nederlandsche Kabelfabrieken te Delft., 1967-1969; 524; 1 omslag
      - Onderhoudsmiddelen, B.5.5.21
        - Dossier inzake de prijzenbeschikking voor schoen onderhoudsmiddelen., 1969; 525; 1 omslag
      - Overheidsbemoeiingen met de prijsvorming, B.5.5.22
        - Dossier inzake het overleg met het Nederlands Katholiek Werkgeversbond over de doorwerking van de loonsverhoging van 1964 op lopende orders uit 1963., 1965-1966; 526; 1 omslag
        - Dossier inzake de prijzenbeschikking goederen en diensten en beschikking melding prijsverhoging., 1966; 527; 1 omslag
        - Dossier inzake het overleg met de Raad van Nederlandse Werkgeversvakbonden over de genomen maatregelen op loon- en prijspolitiek gebied., 1966; 528; 1 omslag
        - Dossier inzake het niet kunnen treffen van prijsmaatregelen, op grond van de prijzenwet, voor het vaststellen van de prijzen van voor de exportbestemde goederen naar Curaçao., 1967; 529; 1 omslag
        - Dossier inzake de beantwoording van de vraag gesteld door het lid der Eerste Kamer, de heer Burger over het treffen van maatregelen voor die sectoren die zich niet aan de prijsgedragsregels houden., 1968; 530; 1 omslag
        - Dossier inzake de beantwoording van de vraag gesteld door het lid der Tweede Kamer, mevrouw Brautigam over de sterke stijging van het prijsindexcijfer in augustus., 1968; 531; 1 omslag
        - Dossier inzake het aanstellen van ambtenaren belast met de opsporing van overtredingen van de prijzenwet., 1969; 532; 1 omslag
      - Overheidstarieven, B.5.5.23
        - Dossier inzake het vaststellen van overheidstarieven., 1958-1967; 533-534; 2 omslagen
          - 1958, 1964 - 1966, 533
          - 1967, 534
        - Dossier inzake de beantwoording van de vraag gesteld door het lid der Tweede Kamer, de heer Verlaan over de prijsverhoging van de leges voor muziek, door de gemeente Den Helder., 1969; 535; 1 omslag
        - Dossier inzake verhoging van de rioolrechten door de gemeente Rijswijk., 1967-1968; 536; 1 omslag
      - Papier- en kartonindustrie, B.5.5.24
        - Dossier inzake de prijzenbeschikking voor golfkartonnen dozen., 1969; 537; 1 omslag
      - Plantenziektekundige dienst, B.5.5.25
        - Dossier inzake de beantwoording van de vraag gesteld door het lid der Tweede Kamer, de heer Van der Ploeg over het prijsverschil van bestrijdingsmiddelen., 1969; 538; 1 omslag
      - Postwezen, B.5.5.26
        Zie rubriek B.5.5.29 Verkeersorganisatie.
      - Schildersbedrijf, B.5.5.27
        - Dossier inzake de prijzenbeschikking voor schilderswerkzaamheden., 1969; 539; 1 omslag
      - Toiletartikelen, B.5.5.28
        Zie rubriek B.5.5.17 Kledingindustrie.
      - Verkeersorganisatie. Postwezen, B.5.5.29
        - Dossier inzake de tariefsverhoging van de Nederlandse Spoorwegen., 1966-1969; 540; 1 omslag
        - Dossier inzake de tariefsverhoging van de stadsautobusdienst door de gemeente Maastricht., 1966-1969; 541; 1 omslag
        - Dossier inzake de tariefsverhoging voor de verstrekking van inlichtingen uit het kentekenregister., 1967; 542; 1 omslag
        - Dossier inzake de verhoging van het sluisgeld voor de polder Nieuwkoop en Noorden te Hardinxveld-Giessendam., 1967; 543; 1 omslag
        - Dossier inzake de verhoging van het sluisgeld voor het waterschap De Overwaard te Hardinxveld-Giessendam., 1967; 544; 1 omslag
        - Dossier inzake de tariefsverhoging van de Stichting Inschrijving Eigen Vervoer en Commissie Grensoverschrijdend Eigen Vervoer., 1968; 545; 1 omslag
        - Dossier inzake de tariefsverhoging voor Posterijen, Telegrafie en Telefonie (PTT)., 1968; 546; 1 omslag
        - Dossier inzake de prijzenbeschikking voor autorijscholen., 1969; 547; 1 omslag
        - Dossier inzake de verhoging van de sluisgelden voor de Delflandse schutsluis te Vlaardingen en de Monsterse sluis te Maassluis., 1969; 548; 1 omslag
        - Dossier inzake de beantwoording van de vraag gesteld door de leden der Tweede Kamer, de heren Oele en Van Thijn over de prijsverhoging van eerstdaags-enveloppen., 1969; 549; 1 omslag
        - Dossier inzake de verhoging van de sluisgelden voor het waterschap De Linge te Gorinchem en te Hardinxveld-Giessendam., 1969; 550; 1 omslag
        - Dossier inzake de prijzenbeschikking voor het interlokaal vrachtautovervoer van stukgoederen., 1969; 551; 1 omslag
      - Verzekeringen, B.5.5.30
        - Dossier inzake de premievaststelling van de Benelux - regeling Wet aansprakelijkheidsverzekering automobilisten en Wet aansprakelijkheidsverzekering bromfietsen., 1965-1966; 552; 1 omslag
        - Dossier inzake de premieverhoging van de ziektekostenverzekering., 1969; 553; 1 omslag
      - Voedingsmiddelen, B.5.5.31
        - Dossiers inzake de prijzenbeschikking van brood en banketartikelen., 1966-1969; 554, 558, 560; 3 omslagen
          - 1966, 554
          - 1967, 558
          - 1969, 560
        - Dossier inzake de beantwoording van de vraag gesteld door het lid der Tweede Kamer, mevrouw Brautigam inzake prijzen van levensmiddelen., 1966; 555; 1 omslag
        - Dossier inzake de beantwoording van de vraag gesteld door het lid der Tweede Kamer, mevrouw Kessel inzake extra hoge prijzen van levensmiddelen in toeristencentra., 1966; 556; 1 omslag
        - Dossier inzake de beantwoording van de vragen gesteld door een elftal leden der Tweede Kamer inzake de prijsvaststelling van brood., 1967-1968; 557; 1 omslag